【裁判字號】    99,易,1054
【裁判日期】    990813
【裁判案由】    竊盜
【裁判全文】
臺灣高雄地方法院刑事判決              99年度易字第1054號
公  訴  人  臺灣高雄地方法院檢察署檢察官
被      告  黃○○
上列被告因竊盜案件，經檢察官提起公訴（98年度偵字第24426
號），本院判決如下：
    主  文
黃○○犯攜帶兇器竊盜罪，貳罪，均累犯，各處有期徒刑柒月；
扣案之鐵鉗壹支，均各沒收之。又犯攜帶兇器竊盜罪，拾肆罪，
均累犯，各處有期徒刑肆月，扣案之鐵鉗壹支，均各沒收之。應
執行有期徒刑壹年拾月；扣案之鐵鉗壹支，沒收之。
    事  實
一、黃○○前於民國93年間因詐欺案件，經本院93年度簡上字第
    626 號判處有期徒刑3 月確定，甫於94年9 月21日執行完畢
    。詎仍不知悔改，基於為自己不法所有之竊盜犯意，攜帶客
    觀上足對人之生命、身體、安全構成威脅，可作為兇器使用
    之鐵鉗1 支，以上開鐵鉗剪斷固封自來水錶之鐵絲，再徒手
    將自來水錶2 邊螺絲拆卸後予以竊取之方式，分別於如附表
    所示之時間、地點，竊取如附表所示之自來水錶共48只，得
    手後即將竊得之自來水錶售予不詳資源回收業者，得款供己
    花用。嗣因員警偵辦附表編號3 、11等2 件竊案時，調閱監
    視錄影畫面而循線查獲黃○○，並扣得黃○○犯案時所使用
    之鐵鉗1 支。黃○○則於有偵查犯罪職權之機關或公務員發
    覺如附表編號1 、2 、4 至10、12至16所示之14件竊盜犯行
    前，向員警坦認上開犯行，並表示願接受裁判之意思，而悉
    上情。
二、案經Ｄ○○、己○○、江佩璇訴由高雄市政府警察局三民第
    一分局移送臺灣高雄地方法院檢察署檢察官偵查起訴。
    理  由
壹、證據能力部分：
    按被告以外之人於審判外之陳述，雖不符刑事訴訟法第159
    條之1 至第159 條之4 之規定，而經當事人於審判程序同意
    作為證據，法院審酌該言詞或書面陳述作成時之情況，認為
    適當者，亦得為證據；當事人、代理人或辯護人於法院調查
    證據時，知有同法第159 條第1 項不得為證據之情形，而未
    於言詞辯論終結前聲明異議者，視為有前項之同意，同法第
    159 條之5 已明揭其旨。本院用以認定本案被告犯罪事實存
    否之被告以外之人於審判外之言詞及書面陳述，雖為傳聞證
    據，然於本院審判時逐項提示證據，檢察官及被告均未就所
    調查之證據主張有刑事訴訟法第159 條第1 項不得為證據之
    情形（見本院易字卷第48至62頁），另本院審酌其等陳述作
    成時之情況，均無不法之情事而認為適當，是依上開規定均
    得作為證據，合先敘明。
貳、認定事實所憑之證據及理由
一、訊據被告黃○○對於上開犯罪事實，業於警詢及本院審理中
    坦承不諱，核與被害人亥○○、丙○○、Ｓ○、Ｅ○○、Ｃ
    ○○○、卯○○、壬○○、宙○○、Ｏ○○、Ｑ○○、陳維
    民、乙○○、Ｐ○○、丑○○、葉寶輝、癸○○、玄○○、
    Ｄ○○、己○○、唐清梅、戌○○、辰○○、庚○○、Ｊ○
    ○、Ｕ○○、Ａ○○、午○○、Ｋ○○○、Ｆ○○、巳○○
    、Ｍ○○、宇○○、天○○、寅○○、Ｒ○○、Ｇ○○、Ｌ
    ○○、子○○、Ｂ○○、申○○、Ｎ○○、Ｔ○○、地○○
    、戊○○、甲○○、未○○、辛○○、丁○○於警詢中之供
    述相符（見警卷第15、16、18、19、22、23、26至29、32、
    33、36至38、41至43、46至48、50、51、54、55、58、59、
    62、63、66、67、70、71、74、75、78至81、84至99、102
    、103 、106 、107 、109 、110 、112 、113 、115 、11
    6 、119 、120 、123 、124 、127 、128 、131 至134 、
    137 、138 、141 、142 、145 、146 、149 至152 、155
    、156 、159 、160 、163 、164 、167 、168 、171 、17
    2 、175 、176 、179 、180 、183 、184 、187 、188 、
    190 、191 頁），並有臺灣省自來水股份有限公司所提供用
    戶遺失水表之資料、監視錄影畫面所翻拍之照片及被告於犯
    案地點所拍攝之照片及扣押物品清單等件在卷可稽（見警卷
    第287 至316 、333 至369 頁，偵卷第7 頁），足認被告前
    開自白與事實相符。本件事證明確，被告上開16件加重竊盜
    既遂犯行，洵堪認定，均應依法論科。
二、論罪、科刑
  (一)按刑法第321 條第1 項第3 款之攜帶兇器竊盜罪，係以行為
    人攜帶兇器竊盜為其加重條件，此所謂之兇器，其種類並無
    限制，凡客觀上足以對人之生命、身體、安全構成威脅，具
    有危險性之兇器均屬之，且祇須行竊時攜帶此種具有危險性
    之兇器為已足，並不以攜帶之初有行兇之意圖為必要（最高
    法院79年臺上字第5253號判例可資參照）。查本件被告所為
    附表所示16件竊盜犯行時，隨身攜帶用以竊取該等水錶之鐵
    鉗1 支，係屬堅硬銳器，既能被使用於剪斷固封自來水錶之
    鐵絲，客觀上自足以對人之身體、生命、安全構成威脅，當
    屬兇器無訛。
  (二)核被告所為如附表所示之16件竊盜犯行，均係犯刑法第321
    條第1 項第3 款攜帶兇器加重竊盜罪。另如附表編號1 、3
    至14、16所示之14件犯行，被告均係在相同之時間、地點竊
    取多數被害人之自來水錶各1 只，其所為之行為係密接實施
    ，且各行為之獨立性極為薄弱，依一般社會健全觀念，在時
    間差距上，難以強行分開，故在刑法評價上，應視為數個舉
    動之接續施行，包括以一行為予以評價，而論以一罪較為合
    理；又被告係一行為同時侵害上開多數被害人各別之財產法
    益，均犯加重竊盜罪，為刑法第55條規定之想像競合犯，各
    應從一重以加重竊盜罪處斷。被告所為上開16件竊盜犯行，
    犯意各別，行為互殊，應予分論併罰。另查被告有事實欄所
    載之前科紀錄，有臺灣高等法院被告前案紀錄表在卷可稽，
    其受有期徒刑執行完畢，5 年內故意再犯本件最重本刑為有
    期徒刑以上之16罪，均為累犯，各應依刑法第47條第1 項規
    定加重其刑。又被告於附表編號1 、2 、4 至10、12至16所
    示之14件竊盜犯行尚未被發覺前，即主動向員警Ｉ○○坦認
    上開犯行並表示願接受裁判乙節，業據證人Ｉ○○於本院審
    理時結證明確（見本院易字卷第25、26頁），是符合自首要
    件，爰依刑法第62條之規定就上開14件竊盜罪行減輕其刑，
    並先加重後減輕之。
  (三)爰審酌被告正值年輕力壯時期，不知循合法途徑賺取生活報
    酬，竟多次持足以作為兇器之器具行竊被害人之財物，惡性
    非輕，所為嚴重破壞社會治安並造成社會大眾生活恐慌，自
    應予以嚴懲，惟念及其犯後尚知坦認全部犯行，態度尚可，
    並斟酌其犯罪之動機、目的、手段、所生之危害、智識程度
    、生活狀況等一切情狀，分別就附表編號3 及11所示之犯行
    各量處有期徒刑7 月，就附表編號1 、2 、4 至10、12至16
    所示之14件竊盜犯行各量處有期徒刑4 月，暨定其應執行刑
    如主文所示。
  (四)至扣案之鐵鉗1 支，係被告所有且為上開16件竊盜犯行時所
    用之物，業據被告供承在卷，自均應在各罪項下依刑法第38
    條第1 項第2 款之規定宣告沒收之。
據上論斷，應依刑事訴訟法第284 條之1 、第299 條第1 項前段
，刑法第321 條第1 項第3 款、第55條、第47條第1 項、第62條
、第38條第1 項第2 款、第51條第5 款，刑法施行法第1 條之1
，判決如主文。
本案經檢察官Ｈ○○到庭執行職務。
中    華    民    國    99    年    8     月    13    日
                  刑事第四庭    法  官  葉文博
以上正本證明與原本無異。
如不服本判決應於收受本判決後10日內向本院提出上訴書狀，並
應敘述具體理由，如未敘述上訴理由者，應於上訴期間屆滿後20
日內補提理由書狀於本院（均須按他造當事人之人數附繕本）「
切勿逕送上級法院」。
中    華    民    國    99    年    8     月    13    日
                                書記官  李柏親
附錄本判決論罪之法條：
中華民國刑法第321條
（加重竊盜罪）
犯竊盜罪而有左列情形之一者，處6 月以上、5 年以下有期徒刑
：
一  於夜間侵入住宅或有人居住之建築物、船艦或隱匿其內而犯
    之者。
二  毀越門扇、牆垣或其他安全設備而犯之者。
三  攜帶兇器而犯之者。
四  結夥三人以上而犯之者。
五  乘火災、水災或其他災害之際而犯之者。
六  在車站或埠頭而犯之者。
前項之未遂犯罰之。
附表
┌─┬──────┬─────────┬────┬──────┬─────┐
│  │  犯罪時間  │     犯罪地點     │ 被害人 │  失竊物品  │   備註   │
├─┼──────┼─────────┼────┼──────┼─────┤
│1 │97年9月3日中│高雄市○○區○○街│亥○○  │自來水錶2只 │本件係陳嘉│
│  │午12時許    │1巷1至7號5樓頂    │丙○○  │            │亨自首查獲│
├─┼──────┼─────────┼────┼──────┼─────┤
│2 │97年9月7日上│高雄市三民區鼎金後│Ｓ○    │自來水錶1只 │本件係陳嘉│
│  │午10時許    │路15號6樓         │        │            │亨自首查獲│
├─┼──────┼─────────┼────┼──────┼─────┤
│3 │97年9月17日 │高雄市三民區同盟一│Ｅ○○  │自來水錶7只 │          │
│  │上午10時20分│路65號7樓頂       │Ｃ○○○│            │          │
│  │許          │                  │卯○○  │            │          │
│  │            │                  │壬○○  │            │          │
│  │            │                  │宙○○  │            │          │
│  │            │                  │Ｏ○○  │            │          │
│  │            │                  │Ｑ○○  │            │          │
├─┼──────┼─────────┼────┼──────┼─────┤
│4 │97年9月22日 │高雄市三民區河北二│乙○○  │自來水錶5只 │本件係陳嘉│
│  │上午6時許   │路50之5號11樓頂   │Ｐ○○  │            │亨自首查獲│
│  │            │                  │丑○○  │            │          │
│  │            │                  │葉寶輝  │            │          │
│  │            │                  │癸○○  │            │          │
├─┼──────┼─────────┼────┼──────┼─────┤
│5 │97年9月24日 │高雄市三民區大順二│玄○○  │自來水錶5只 │本件係陳嘉│
│  │上午7時許   │路88號5樓頂       │Ｄ○○  │            │亨自首查獲│
│  │            │                  │己○○  │            │          │
│  │            │                  │唐清梅  │            │          │
│  │            │                  │戌○○  │            │          │
├─┼──────┼─────────┼────┼──────┼─────┤
│6 │97年9月24日 │高雄市○○區○○路│辰○○  │自來水錶4只 │本件係陳嘉│
│  │下午6時許   │655號5樓頂        │庚○○  │            │亨自首查獲│
│  │            │                  │Ｊ○○  │            │          │
│  │            │                  │Ｕ○○  │            │          │
├─┼──────┼─────────┼────┼──────┼─────┤
│7 │97年10月13日│高雄市三民區遼寧一│Ａ○○  │自來水錶3只 │本件係陳嘉│
│  │上午10時許  │街143巷38、40號5樓│午○○  │            │亨自首查獲│
│  │            │頂                │Ｋ○○○│            │          │
├─┼──────┼─────────┼────┼──────┼─────┤
│8 │97年10月14日│高雄市○○區○○街│Ｆ○○  │自來水錶2只 │本件係陳嘉│
│  │上午6時許   │327號5樓頂        │巳○○  │            │亨自首查獲│
├─┼──────┼─────────┼────┼──────┼─────┤
│9 │97年10月19日│高雄市三民區北平一│Ｍ○○  │自來水錶2只 │本件係陳嘉│
│  │上午11時許  │街79號5樓頂       │宇○○  │            │亨自首查獲│
├─┼──────┼─────────┼────┼──────┼─────┤
│10│97年10月19日│高雄市○○區○○街│邱天○○│自來水錶2只 │本件係陳嘉│
│  │下午1時30分 │322號5樓頂        │寅○○  │            │亨自首查獲│
│  │許          │                  │        │            │          │
├─┼──────┼─────────┼────┼──────┼─────┤
│11│97年10月23日│高雄市三民區三德西│Ｒ○○  │自來水錶3只 │          │
│  │下午1時50分 │街70號5樓頂       │Ｇ○○  │            │          │
│  │許          │                  │Ｌ○○  │            │          │
├─┼──────┼─────────┼────┼──────┼─────┤
│12│97年10月23日│高雄市三民區同盟二│子○○  │自來水錶4只 │本件係陳嘉│
│  │下午5時許   │路111號、113號5樓 │Ｂ○○  │            │亨自首查獲│
│  │            │頂                │申○○  │            │          │
│  │            │                  │酉○○○│            │          │
├─┼──────┼─────────┼────┼──────┼─────┤
│13│97年10月27日│高雄市三民區遼寧一│Ｎ○○  │自來水錶3只 │本件係陳嘉│
│  │上午9時許   │街433號7樓頂      │Ｔ○○  │            │亨自首查獲│
│  │            │                  │地○○  │            │          │
├─┼──────┼─────────┼────┼──────┼─────┤
│14│97年11月5日 │高雄市○○區○○街│戊○○  │自來水錶2只 │本件係陳嘉│
│  │下午1時許   │257巷8號5樓頂     │甲○○  │            │亨自首查獲│
├─┼──────┼─────────┼────┼──────┼─────┤
│15│97年11月12日│高雄市三民區博愛一│未○○  │自來水錶1只 │本件係陳嘉│
│  │晚上11時許  │路355號5樓頂      │        │            │亨自首查獲│
├─┼──────┼─────────┼────┼──────┼─────┤
│16│97年12月7日 │高雄市三民區九如一│辛○○  │自來水錶2只 │本件係陳嘉│
│  │晚上7時許   │路891號11樓水錶間 │丁○○  │            │亨自首查獲│
└─┴──────┴─────────┴────┴──────┴─────┘

司法院資訊處製作；財團法人民間司法改革基金會備份。
